---
title: "R Notebook - practica Final "
output: html_notebook
---
Activitat 2
Hauràs de presentar un anàlisis de classificació supervisada o de
clustering fet amb R. Ha d’incloure :
1-Comentaris sobre les dades,
2-Estudi previ a l’anàlisi (transformacions, gràfics)
3-Model.Justificar perquè s’ha triat el model escollit i amb quins paràmetres s’aplica
4-Finalment valorar quin és el resultat obtingut.

Estudi de dades de reserves d hotels per poder predir les cancelacions [src](https://www.kaggle.com/code/achalsuresh/analysis-on-hotel-booking-data-using-r/notebook)

```{r}
# Instalació de paquets necesaris
if(!require('ISLR')) {
  install.packages('ISLR')
}
library(ISLR)       # load ISLR data package
library(tidyverse)
library(ggplot2)
library(e1071)   #library needed to use Naive Bayes algorithm, svm algorithm
library(rpart)   #Decision Tree
library(rpart.plot)
if(!require('randomForest')) {
  install.packages('randomForest')
}
library(randomForest)       
library(pROC) #ROC curve for analysis
```

1-Comentaris sobre les dades
```{r}
#carga de les dades

hotel_data <- read_csv("C:/Users/Alumne_mati1/BigData/dat/hotel_bookings.csv")

# Observem el tipus de dades per columnes

spec(hotel_data)
```
Comentaris sobre les dades captades

dades de caracter string en el cas com de nom del hotel, paisos, etc
dades de caracten numeric com nombre d'adults, nens, etc
dades de caracter dates  reserva
No hi han boleans son valors numerics 0 o 1


2-Estudi previ a l’anàlisi (transformacions, gràfics)

Preparació de dades i explorarció
```{r}
hotel_data<- as_tibble(hotel_data)

glimpse(hotel_data)
```
Tractament de columnes
```{r}
hotel_data<-hotel_data%>%
  mutate(
         hotel=as.factor(hotel),      
         is_canceled=as.factor(is_canceled),
         meal=as.factor(meal),
         country=as.factor(country),
         market_segment=as.factor(market_segment),
         distribution_channel=as.factor(distribution_channel),
         is_repeated_guest=as.factor(is_repeated_guest),
         reserved_room_type=as.factor(reserved_room_type),
         assigned_room_type=as.factor(assigned_room_type),
         deposit_type=as.factor(deposit_type),
         customer_type=as.factor(customer_type),
         reservation_status=as.factor(reservation_status),
         agent=as.factor(agent),
         company=as.factor(company),
         arrival_date_day_of_month=as.factor(arrival_date_day_of_month),
         arrival_date_month=as.factor(arrival_date_month),
         arrival_date_year=as.factor(arrival_date_year)
         )
```
Analisis de les dades
```{r}
head(hotel_data)
tail(hotel_data)
summary(hotel_data)
nrow(hotel_data)    # 119390
ncol(hotel_data)    # 32
```

Numero de paisos que estan involucrats
```{r}
hotel_data%>%
  group_by(country)%>%
  summarise(num=n())%>%
  arrange(desc(num))
```

Comprovació dels outliers
```{r}
hotel_data%>%
  filter(adr>1000)
```
Degut a que nomes hi ha un valor extrany numeric i per sobre del filtre 
indicat el substituirem per la mitjana per no perdre completament la entrada

```{r}
hotel_data = hotel_data%>%
  mutate(adr = replace(adr, adr>1000, mean(adr)))
```
Creació de columnes per calcular el numero de dies d'estada i cost total
```{r}
hotel_data <- hotel_data %>% 
  mutate(stay_nights_total = stays_in_weekend_nights + stays_in_week_nights,
       stay_cost_total = adr * stay_nights_total)

summary(hotel_data$stay_nights_total)
summary(hotel_data$stay_cost_total)
```

Visualització de Dades

Diagrama de punts amb el numero de nits /cost total
```{r}
ggplot(hotel_data, aes(x=stay_nights_total,y=stay_cost_total,shape=hotel,color=is_canceled))+
  geom_point(alpha=1)
```
Exploració de les dades a traves de diferents segments del mercat
```{r}
ggplot(hotel_data, aes(x=stay_nights_total,y=stay_cost_total,shape=hotel,color=is_canceled))+
  geom_point()+
  facet_wrap(~market_segment)
```
En aquesta gràfica podem observar que en l'any 2016 va ser un dels anys amb més resereves i cancelacions 
```{r}
hotel_data%>%
  ggplot(aes(x=arrival_date_year,fill=is_canceled))+
  geom_bar()
```
Gràfica per tipus d'hotels
```{r}
hotel_data%>%
  ggplot(aes(x=hotel,fill=is_canceled))+
  geom_bar()
```

Per Asignació d' habitació
```{r}
hotel_data%>%
  ggplot(aes(x=assigned_room_type,fill=is_canceled))+
  geom_bar()
```
Medi de distribució 
```{r}
hotel_data%>%
  ggplot(aes(x=distribution_channel,fill=is_canceled))+
  geom_bar()
```
Histograma dels dies en llista de espera
```{r}
hotel_data%>%
  filter(days_in_waiting_list>1)%>%
  ggplot(aes(x=days_in_waiting_list,fill=is_canceled))+
  geom_histogram(binwidth = 10)
```
gràfica per diposit
```{r}
hotel_data%>%
  ggplot(aes(x=deposit_type,fill=is_canceled))+
  geom_bar()
```
Cancelacions en temps de espera 
```{r}
hotel_data%>%
  ggplot(aes(x=lead_time,fill=is_canceled))+
  geom_histogram(binwidth=10,position="stack")
```
3-Model

Data Modeling
```{r}
set.seed(1)   # set a random seed 
index <- sample(nrow(hotel_data), nrow(hotel_data)*0.3)  

hotel_data <- hotel_data %>%
              filter(market_segment!='Undefined')

test <- hotel_data[index,]       # test set
training <-hotel_data[-index,]   # training set
```

```{r}
training
```

```{r}
test
```

Basant-nos en el tipus de dades que hem vist utilitzarem 21 variables del dataset que poden afectar a l'eleccio de la cancel·lació
```{r}

training_1 <- training[c('hotel','is_canceled','lead_time','adults','children','babies','meal',
                         'market_segment','distribution_channel','is_repeated_guest',
                         'previous_cancellations','previous_bookings_not_canceled','reserved_room_type',
                         'deposit_type','days_in_waiting_list','customer_type','adr',
                         'required_car_parking_spaces','stay_nights_total','stay_cost_total')]



logit_training_model<-glm(is_canceled~.,family="binomial",data=training_1)
summary(logit_training_model)
```


Prediccions 
Logistic Regression
```{r}
test$logit_pred_prob<-predict(logit_training_model,test,type="response")
test$logit_pred_class<-ifelse(test$logit_pred_prob>0.5,"1","0") 

table(test$is_canceled==test$logit_pred_class)
```
Confusion Matrix
```{r}
table(test$logit_pred_class,test$is_canceled, dnn=c("predicted","actual"))
```
Logistic Regression Accuracy
```{r}
27939/nrow(test)
```
Amb un accuracy del 78% el posarem a proba contra altres models predictius

Classification Tree
```{r}
training_model<-rpart(is_canceled~.,
                      data=training_1, 
                      method="class", 
                      control=rpart.control(cp=0.03))

rpart.plot(training_model)
```
Accuracy of the model
```{r}
test$ct_pred_prob<-predict(training_model,test)[,2]
test$ct_pred_class<-predict(training_model,test,type="class")


table(test$is_canceled==test$ct_pred_class)
```
k-cross validation
```{r}
set.seed(1)   # set a random seed 
full_tree<-rpart(is_canceled~.,
                     data=training_1, 
                     method="class",
                     control=rpart.control(cp=0, maxdepth = 3))

rpart.plot(full_tree)
```
```{r}
printcp(full_tree)   # xerror, xstd - cross validation results
```
```{r}
plotcp(full_tree)
```
Hem d'escollir un valor de cp que minimitzi els errors del cross-validation.
```{r}
min_xerror<-full_tree$cptable[which.min(full_tree$cptable[,"xerror"]),]
min_xerror
```
poda d'arbre amb el minim cp 
```{r}
min_xerror_tree<-prune(full_tree, cp=min_xerror[1])
rpart.plot(min_xerror_tree)
```
Accuracy del arbre podat
```{r}
bp_tree<-min_xerror_tree
test$ct_bp_pred_prob<-predict(bp_tree,test)[,2]
test$ct_bp_pred_class=ifelse(test$ct_bp_pred_prob>0.5,"Yes","No")

table(test$ct_bp_pred_class,test$is_canceled, dnn=c("predicted","actual"))
```
```{r}
(22486+4964)/nrow(test)
```
El acuracy ha empitjorat ho intentarem amb un random forest

Random Forest
```{r}
set.seed(1)
rf_training_model<-randomForest(is_canceled~.,   
                       data=training_1,          
                       ntree=500,                     
                       cutoff=c(0.5,0.5), 
                       mtry=2,
                       importance=TRUE)
rf_training_model
```

Millora del model
```{r}
set.seed(1)              
res <- tuneRF(x = training_1%>%select(-is_canceled),
              y = training_1$is_canceled,mtryStart=2,
              ntreeTry = 500)
```
En aquesta grafica es pot observar que en punt més baix es cuan es troba en mtry = 8
```{r}			  
rf_best_model<-randomForest(is_canceled~.,              # model formula
                       data=training_1,          # use a training dataset for building a model
                       ntree=500,                     
                       cutoff=c(0.5,0.5), 
                       mtry=8,
                       importance=TRUE)
rf_best_model
```
```{r}
test$rf_pred_prob<-predict(rf_best_model,test,type="prob")[,2]   #use a test dataset for model evaluation
test$rf_pred_class<-predict(rf_best_model,test,type="class")

table(test$is_canceled==test$rf_pred_class)
```
# FALSE  TRUE 
#  6365 29449 

Random Forest Accuracy 
```{r}
29449/nrow(test)
```
El amb aquest model predictiu hem obbtingut un 82.22% d'acert,
s'ha millorat el rendiment respecte els altres models.

Curves ROC
```{r}
ct_roc<-roc(test$is_canceled,test$ct_bp_pred_prob,auc=TRUE)

logit_roc<-roc(test$is_canceled,test$logit_pred_prob,auc=TRUE)

rf_roc<-roc(test$is_canceled,test$rf_pred_prob,auc=TRUE)


plot(logit_roc,print.auc=TRUE,print.auc.y=.4, col="green")
plot(rf_roc,print.auc=TRUE,print.auc.y=.1,col="yellow",add=TRUE)
plot(ct_roc,print.auc=TRUE,print.auc.y=.2, col="blue",add=TRUE)
```
4-Finalment valorar quin és el resultat obtingut.

Random Forest mostra el millor resultat dels models estudiats amb una tassa d'acert
superior al 80% amb un resultat del 82.22%


